Archives communales de Saint-Mézard
Archives départementales du Gers
- Archives modernes (postérieures à 1789)
  - Travaux publics. Voirie. Moyens de transport. Régime des eaux
    - Travaux publics et voirie en général
      - Voirie. - Chemins, aliénation: procès-verbal d'arpentage, plans (1853). Classement de chemins: états (1847-1908). Budgets: états, correspondance (1853-1947)., 1847-1947; ESUPPL 9708; Commune de Saint-Mézard
        procès-verbal; plan; budget; Saint-Mézard (Gers, France); réseau routier; voie communale; propriété publique; aliénation domaniale
      - Travaux de réparation et entretien des chemins vicinaux: rôles des prestations en argent ou en nature., 1872-1909; ESUPPL 9709; Commune de Saint-Mézard
        rôle d'imposition; Saint-Mézard (Gers, France); réseau routier; voie communale; fiscalité
      - Chemin de grande communication n° 41 de Condom à Astaffort. - Travaux: acte de vente d'une parcelle (1841). Construction d'un chemin d'intérêt commun passant par la vallée du Gers. - Projet: plan, rapport (1863). Chemin d'intérêt commun n° 6 de La Romieu à Astaffort. - Travaux: arrêté, plan, correspondance (1865). Chemin de petite communication n° 3 de Saint-Mézard à Sempesserre. - Travaux et alignement: plan, état, rapport, arrêté (1865-1879). Route cantonale de Lectoure à Nérac. - Tavaux: enquête, correspondance (1835)., 1835-1879; ESUPPL 9710; Commune de Saint-Mézard
        plan; rapport; Saint-Mézard (Gers, France); voie de communication; réseau routier; route nationale; route départementale; propriété publique; aliénation domaniale
    - Moyens de transport et travaux divers
      - Électrification. - Distribution d'énergie électrique, concession et financement: contrat, police d'abonnement, correspondance., 1930-1955; ESUPPL 9711; Commune de Saint-Mézard
        Saint-Mézard (Gers, France); réseau de distribution; distribution électrique
  - Cultes
    - Culte catholique
      - Fabrique d'église: correspondance (1818-1833). Désignation de la Rosière: extrait du registre des délibérations (1920). Legs du docteur Agasson en faveur de la paroisse de Saint-Mézard, des petites soeurs des pauvres établies à Auch, et des orphelinats religieux du département. - Contentieux avec le bureau de bienfaisance: extrait du registre des délibérations, actes notariés, circulaires, arrêtés, correspondance (1902-1910)., 1818-1920; ESUPPL 9712; Commune de Saint-Mézard
        acte authentique; Saint-Mézard (Gers, France); fabrique d'église; dons-et-legs; propriété publique; congrégation; structure communale d'aide sociale; contentieux administratif
  - Assistance et prévoyance
    - Bureaux de bienfaisance, secours d'urgence
      - Bureau de bienfaisance., 1830-1942; ESUPPL 9713 - 9716; Commune de Saint-Mézard
        Saint-Mézard (Gers, France); structure communale d'aide sociale
        - Registres des délibérations., 1830-1935; ESUPPL 9713 - 9714
          délibération; Saint-Mézard (Gers, France); structure communale d'aide sociale
          - 1830-1860., ESUPPL 9713
          - 1864-1935., ESUPPL 9714
        - Membres du bureau, nomination: arrêtés (1832-1942); immeuble appartenant au bureau, vente: extraits du registre des délibérations, cahier des charges, procès-verbal d'expertise, notes (1922). Legs: acte notarié (1889). Presbytère. - Location: bail, extrait du registre des délibérations (1940-1942)., ESUPPL 9715
          cahier des charges; procès-verbal; rapport d'expertise; bail; acte authentique; Saint-Mézard (Gers, France); structure communale d'aide sociale; propriété publique; aliénation domaniale; dons-et-legs; presbytère
        - Budgets et comptes de gestion., 1834-1929; ESUPPL 9716
          budget; compte de gestion; Saint-Mézard (Gers, France); structure communale d'aide sociale; finances communales; comptabilité publique
    - Établissements hospitaliers, hospitalisation.
      - Hospice de Lectoure. - Règlement et admission des malades: extraits du registre des délibérations (1892). Aliénés. - Placement d'office, décès et frais: correspondance (1940-1945)., 1892-1945; ESUPPL 9718; Commune de Saint-Mézard
        règlement; Saint-Mézard (Gers, France); Lectoure (Gers, France); établissement de santé; établissement médico social; état civil; décès; santé; maladie mentale; victime de guerre; Guerre 1939-1945
    - Applications des lois d'assistance et de prévoyance
      - Service médical gratuit et assistance médicale gratuite. - Bénéficiaires et désignation du médecin: listes nominatives, extraits du registre de délibération du conseil municipal., 1859-1927; ESUPPL 9717; Commune de Saint-Mézard
        liste nominative; Saint-Mézard (Gers, France); santé; indigent; médecin
      - Retraites ouvrières et paysannes. - Bénéficiaires: liste nominative (1911-1913). Assistance aux vieillards, aux infirmes et aux incurables. - Versement d'allocations mensuelles: registre (1922-1923). Protection du premier âge et de l'enfance: déclaration (1879). Enfant placé: contrat (1891). Familles nombreuses. - Paiement d'allocations mensuelles: registre (1920). Société de secours mutuel des instituteurs et des institutrices publiques: bulletin (1865)., 1865-1923; ESUPPL 9719; Commune de Saint-Mézard
        liste nominative; Saint-Mézard (Gers, France); assurance sociale; assurance vieillesse; aide sociale; victime de guerre; santé; indigent; personne âgée; personne handicapée; assistante maternelle; protection maternelle et infantile; placement familial; enfant secouru; enfant en garde; instituteur; société mutualiste
  - Instruction publique. Sciences. Lettres et arts
    - École. - Enquête: correspondance (1821, 1888). Vétusté de la classe des filles: rapport de l'inspecteur primaire (1909). École publique laïque de garçons: extrait du registre d'appel (1885-1888). Bibliothèque scolaire: correspondance (1881). Objets mobiliers. - Classement au titre des monuments historiques d'une cloche en bronze: arrêté (1942)., 1821-1942; ESUPPL 9720; Commune de Saint-Mézard
      rapport; registre d'appel; arrêté préfectoral; Saint-Mézard (Gers, France); enseignement élémentaire; école; élève; absentéisme scolaire; bibliothèque scolaire; patrimoine culturel; patrimoine architectural; oeuvre d'art
  - Pièces ne rentrant pas dans les séries précédentes
    - Actes notariés, listes, correspondance, notes., 1697-1876; ESUPPL 9722; Commune de Saint-Mézard
      acte authentique; Saint-Mézard (Gers, France); condition des personnes et des biens; patrimoine privé